【裁判字號】    98,上訴,1169
【裁判日期】    980805
【裁判案由】    偽造有價證券等
【裁判全文】
臺灣高等法院臺中分院刑事判決        98年度上訴字第1169號
上  訴  人
即  被  告  己○○
選任辯護人  張欽昌律師
上  訴  人
即  被  告  丙○○
指定辯護人  本院公設辯護人  甲○○
上列上訴人等因偽造有價證券等案件，不服臺灣臺中地方法院97
年度訴字第4636號中華民國98年3月26日第一審判決（起訴案號
臺灣臺中地方法院檢察署97年度偵字第24383、25069號、偵緝字
第2271號），提起上訴，本院判決如下：
    主    文
原判決關於己○○部分、丙○○偽造有證券及定執行刑部分均撤
銷。
己○○共同犯偽造有價證券罪，處有期徒刑壹年拾月；偽造「戊○○」為共同發票人部分之本票壹張（面額新臺幣肆萬元、發票
日民國96年10月2日、票號CH430065號）沒收。
丙○○幫助犯偽造有價證券罪，處有期徒刑拾月。
    犯罪事實
一、緣丙○○之友人乙○○（同案被告，經原審判決確定）因缺
    錢欲向人借款，丙○○憶及前曾夥同友人向己○○借款，遂
    於民國96年10月2日帶同乙○○前往臺中縣豐原市○○路349
    巷48號己○○住處，由乙○○向己○○表示欲借款新臺幣（
    下同）4萬元，己○○除要求乙○○需簽發同額本票作為借
    款擔保外，並要求在該紙本票發票人欄另簽第三人之姓名為
    共同發票人，使乙○○不得不顧慮其因此涉犯偽造文書罪而
    有受刑事追訴之虞，以逼令其儘速清償欠款，而當場提供空
    白本票1張（票號CH430065號）、及有關案外人戊○○（起
    訴書誤載為詹寶珠）之姓名與身分證統一編號等個人資料，
    交由乙○○據以填載。乙○○略感猶豫，經徵詢丙○○意見
    ，丙○○即基於幫助乙○○偽造有價證券之犯意，向乙○○
    表示：「沒關係你就寫，到時錢要還給他」等語而予以助力
    ，乙○○乃同意己○○之要求，乙○○、己○○遂共同基於
    意圖供行使之用而偽造有價證券之犯意聯絡，明知渠等未獲
    戊○○授權，而由乙○○當場在上揭空白本票上，填載金額
    4萬元，發票日96年10月2日，並於本票發票人欄位內，除簽
    署其本人之姓名、身分證編號及住址外，同時偽造「戊○○
    」之簽名1枚及書寫戊○○之身分證統一編號，以示戊○○
    共同發票之意，完成本票絕對應行記載事項之記載，以此方
    式冒用戊○○名義偽造上開本票1張。乙○○將該張偽造之
    本票交予知情之己○○後，己○○即帶同乙○○、丙○○至
    其住處附近提款交付4萬元予乙○○，嗣己○○再於不詳時
    地，以不詳方法偽造「戊○○」印文1枚於該本票發票人欄
    位內，藉以增強該張本票係由戊○○共同發票之外觀。嗣因
    乙○○屆期未還款，己○○要求丙○○找尋乙○○未果，遂
    欲以誣告乙○○涉及刑事犯罪為催討手段，己○○、丙○○
    即共同於97年8月6日，在己○○住處內撰寫刑事告訴狀，略
    謂：乙○○向丙○○借款4萬元並簽發上揭本票，事後乙○○逃匿無蹤，戊○○又否認曾簽名於該本票為共同發票人，
    因認乙○○涉及偽造文書、詐欺取財罪等語，並檢附上開本
    票影本2張，於同日遞狀提出刑事告訴，惟經檢察官追查後
    察覺上情，丙○○始於偵訊時自白犯誣告罪（丙○○誣告罪
    部分，業經原審判決確定；曾木貴涉犯誣告部分則未據檢察
    官一併起訴）。
二、案經臺灣臺中地方法院檢察署檢察官自動檢舉偵查起訴。
    理    由
一、證據能力部分：
(一)按被告以外之人於審判外之言詞或書面陳述，除法律有規定
    者外，不得為證據；被告以外之人於偵訊中向檢察官所為之
    陳述，除顯有不可信之情況者外，得為證據，刑事訴訟法第
    159條第1項、第159條之1第2項分別定有明文。本案證人即
    被害人戊○○、證人即被告丙○○於檢察官偵查時以證人身
    分作證，經檢察官告以具結之義務及偽證之處罰，經具結而
    擔保其證述之真實性，且無證據顯示係遭受強暴、脅迫、詐
    欺、利誘等外力干擾，或在影響其等心理狀況致妨礙其自由
    陳述等顯不可信之情況下所為，各該證人於偵訊時之陳述既
    無顯不可信之情況，依前開說明，自有證據能力。
(二)同案被告乙○○冒用被害人戊○○名義所簽發之本票，及被
    告丙○○為誣告乙○○犯罪所提之刑事告訴狀，各為被告乙○○、丙○○所親自填寫，且為渠等涉犯偽造有價證券及誣
    告罪所使用之文件，並非被告以外之人所為陳述，核與刑事
    訴訟法第159條第1項之要件不符。前揭證據既無違法取得之
    情形，且經法院各依刑事訴訟法第164條第1項、第165條第1
    項之規定踐行調查證據程序，自應具有證據能力。
(三)又同案被告乙○○、被告丙○○分別就本案全部或部分犯罪
    事實所為自白，經核並無刑事訴訟法第156條第1項出於強暴
    、脅迫、利誘、詐欺、疲勞訊問、違法羈押或其他不正方法
    之情事，且調查結果亦與卷內其他證據資料所呈現之犯罪事
    實相符，依刑事訴訟法第156條第1項之規定，自得作為證據
    。
二、訊據上訴人即被告丙○○固坦承其於上揭時地偕同乙○○前
    往向被告己○○借款及由乙○○簽發本票交付之事實不諱，
    惟矢口否認有何幫助偽造有價證券犯行，辯稱：伊當初僅係
    單純帶乙○○去向己○○借錢，然因伊一直在接聽電話，不
    時進進出出，不知乙○○當時有簽寫戊○○姓名於本票，伊
    雖有看到乙○○簽署自己姓名，惟未看到簽寫戊○○姓名之
    經過云云。另指定辯護人則為其辯稱：被告丙○○僅係介紹
    乙○○向己○○借錢，無權對於借貸內容置喙，自無可能要
    求乙○○偽簽戊○○姓名及盜蓋印章於本票上；又被告丙○○與乙○○或己○○並無任何偽造有價證券之犯意聯絡，事
    先亦不知己○○會要求乙○○簽署戊○○姓名及蓋章，被告
    丙○○亦無義務加以阻止等語。訊據上訴人即被告己○○亦
    坦承丙○○及乙○○於上揭時地曾前來其住處借款之事實不
    諱，然矢口否認有何偽造有價證券等犯行，辯稱：乙○○於
    96 年10月2日與丙○○同來時，乙○○所提之本票，已簽寫
    戊○○姓名，然伊因與乙○○不熟，故未同意借款，俟第2
    日丙○○又打電話懇求伊借錢予乙○○，伊認丙○○信用較
    好，且表示會迅速還款，始出借4萬元予丙○○，並未要求
    丙○○簽寫票據，其後約隔5、6日，丙○○已將該4萬元歸
    還，又戊○○與伊及丙○○都很熟，伊並未要求乙○○在本
    票上簽寫戊○○姓名及身分證字號，亦未盜刻或偽造戊○○
    之印章或印文，且伊並未收受該張偽造之本票；事後因丙○○詢問及有關乙○○未還錢之事，伊才叫丙○○去告乙○○
    ，並教導丙○○如何書寫刑事告訴狀云云；選任辯護人則為
    其辯稱：當時乙○○雖有提出本票作為保證，然因被告己○○對於乙○○資力有所懷疑故予以拒絕，且被告己○○本無
    借錢打算，對於乙○○提出之本票並未細看，無從確定是否
    即為系爭本票，而被告己○○借款4萬元之對象為丙○○，
    自始至終並未持有系爭本票，另戊○○曾於96年9月中旬在
    伊豐原住處見過乙○○，在偵訊時可能因乙○○並未在場，
    所以戊○○才說不認識乙○○，另丙○○現仍積欠被告己○○12萬元，被告己○○又屢向丙○○討債，2人相處不諧，
    丙○○可能因此於本案拖被告己○○下水；而戊○○亦積欠
    被告己○○19萬元借款及15萬元之保證債務，與被告己○○
    間亦有利害關係等語。經查：
(一)上開犯罪事實，有卷附之偽造本票（面額新臺幣肆萬元、發
    票日96年10月2日、票號CH430065號，下稱系爭本票）影本
    、被告丙○○撰寫之刑事告訴狀附卷可稽。而系爭本票上「
    戊○○」之簽名及身分證統一編號之記載，均非被害人戊○○親自或授權他人所為，其上「戊○○」之印文亦非以其所
    有之印章所蓋用，足認上開簽名及印文確係出於偽造等情，
    業據證人即同案被告乙○○、被害人戊○○於原審審理時證
    述明確，並有被害人戊○○當庭多次橫式書寫其姓名之筆跡
    附卷可稽（原審卷第87頁），經與系爭本票上「戊○○」之
    簽名兩相比較，不論就運筆順序、字型結構、轉折點捺等書
    寫特徵觀察，均無一相符，上開本票上之簽名顯非出自被害
    人戊○○之手筆，應無疑義。
(二)又依證人即被害人戊○○於原審審理時所證：被告己○○不
    僅與伊一同參加直銷公司，因而得悉伊個人基本資料，且伊
    先前曾向被告己○○借款多次，亦曾在擔保借款之本票上簽
    寫其個人之姓名、身分證統一編號、地址、電話等資料；至
    於伊與被告丙○○僅在直銷會場上見過1次面，並未將身分
    證統一編號等個人資料告知被告丙○○、乙○○等語，被告
    乙○○與丙○○既無機會接觸被害人戊○○之個人基本資料
    ，倘非被告己○○提供被害人戊○○之身分證統一編號予被
    告乙○○，單憑被告乙○○1人又何能將與其並不相識之被
    害人戊○○上開資料填入本票發票人欄位內？被告己○○之
    選任辯護人固於其97年12月3日提出於原審之答辯狀中載稱
    ：戊○○於96年9月中曾在己○○位於臺中縣豐原市○○街
    25號之居所見過乙○○等語，惟此已為證人即被害人戊○○
    於原審審理時堅詞否認，就此部分被告己○○所辯已嫌無據
    ，要難採信。是證人即共同被告乙○○迭於偵查、原審及本
    院審理時所證：被害人戊○○之姓名、國民身分證統一編號
    等資料，係由被告己○○所提供，伊係依照被告己○○之要
    求而書寫上開資料於本票上等語，即非無據，應屬可採。
(三)被告己○○雖另辯稱：伊係於翌日即96年10月3日始將4萬元
    借予被告丙○○，因丙○○信用狀況良好，故未要求丙○○
    開立本票云云，然被告乙○○於96年10月2日簽發本票向被
    告己○○借款時，被告直接要求陪同在場之被告丙○○在系
    爭本票簽名以共同擔保，因被告丙○○係介紹同案被告乙○○向被告己○○借款之人，亦理當不致婉拒，否則被告己○○又何須同意借款，謂其竟反而於隔日在未取得任何借據或
    本票之情形下始出借4萬元予被告丙○○？況依證人即被害
    人戊○○於原審審理時所證，其已向被告己○○先後借、還
    款多次，每次均須交付支票或本票作為借款之擔保，而被告
    丙○○先前不過曾與另2 名友人一同向被告己○○借款45萬
    元，該筆債款亦迄未悉數清償，此亦經被告己○○於原審審
    理時供明在卷，被告丙○○之信用狀況未必優於被害人戊○○，被告己○○又有何破例由被告丙○○免簽發票據供擔保
    即貸予款項之必要？況證人即被告丙○○於審理時，亦據陳
    明係由共同被告乙○○向被告己○○借款，其並非該筆4萬
    元借款之債務人。被告己○○上開所辯即屬無憑，亦與事理
    不符，顯非可採。
(四)參以被告己○○於原審審理時供稱：「……乙○○後來在4
    、5 個月後才打電話給我，說要『再』借5萬元，我叫她再
    找戊○○跟丙○○出來背書，結果這件事就不了了之」等語
    ，倘被告己○○從未同意出借款項予被告乙○○，又何從「
    再借5萬元」？如被告己○○從未收受或細看系爭本票，豈
    知被告乙○○與被害人戊○○有何關聯，又何以謂其要求被
    告乙○○須再找尋被害人戊○○出面背書？另關於被告丙○○誣告被告乙○○涉犯詐欺罪之刑事告訴狀，確係由被告己○○親自指導撰寫一節，雖被告己○○答稱已經忘記是否由
    其負責遞狀，惟依證人即被告丙○○於原審審理時所證，該
    份書狀確係由被告己○○遞送至檢察機關。倘被告己○○果
    真如其所辯，其係借款予被告丙○○，而非直接出借4萬元
    給被告乙○○，且被告丙○○早於借款後數日即已歸還該筆
    款項云云，則被告己○○對於被告乙○○如何清償被告丙○○之事並無利害關係，其與被告丙○○亦僅有單純債權人與
    債務人之交誼，又何庸由其插手指導被告丙○○擬具刑事告
    訴狀，甚至親自為被告丙○○代遞書狀？被告己○○之選任
    辯護人辯以被告丙○○、被害人戊○○均因借款緣故而與被
    告己○○不睦云云，然未能對上述疑點說明，亦未就其為被
    告己○○所為辯解提出適當證據資料以佐其說，自難遽為有
    利被告己○○之認定。
(五)又被告丙○○係帶同被告乙○○前往向被告己○○借錢之人
    ，且其先前亦有向被告己○○借款之經驗，對於被告己○○
    一貫要求借款人簽立本票且須以他人作為共同發票人之行事
    作風當無可能毫無所悉。尤其證人即同案被告乙○○於原審
    審理時業已證稱：「（你在本票上簽妳的名字及戊○○名字
    的過程中，丙○○有無在場看到？）我記得他有在旁邊，但
    是他沒有說什麼話」、「（當時戊○○的名字妳是看什麼資
    料寫的？）我是看到1張白紙，是用手寫的，上面有戊○○
    的姓名、身分證字號及地址。那是己○○交給我的，我記得
    丙○○人也在旁邊」等語，顯見被告丙○○不僅全程目睹被
    告乙○○在系爭本票上簽寫被害人戊○○姓名及身分證統一
    編號，且其亦已親見被告己○○如何提供被害人戊○○之個
    人資料並要求被告乙○○依其指示填載之完整經過。況被告
    丙○○於97年10月20日偵訊時亦不諱言：「戊○○是己○○
    請乙○○寫的，年籍也是己○○提供的」等語，足徵被告丙○○確實在場見聞被告己○○與乙○○共同謀議以被害人戊○○名義偽造本票之事實，至為明灼。被告丙○○審理時辯
    稱：伊當時忙於接聽電話，在該處進進出出，未見到乙○○
    書寫戊○○姓名之經過，亦不知乙○○為何如此記載云云，
    當非實情，已難憑採。
(六)按凡意圖幫助犯罪而以言語或動作從旁助勢，足以增加正犯
    犯罪之力量者，即屬幫助行為，無解於從犯之責。最高法院
    22年上字第395號判例要旨可資參照。又以幫助他人犯罪之
    意思而參與，其所參與之行為，為犯罪構成要件以外之行為
    者，為從犯。同案被告乙○○於97年10月20日偵訊時供稱：
    「（妳偽簽戊○○的名字，丙○○當場是否同意，也不反對
    ？）丙○○的朋友（即被告己○○）叫我寫時，丙○○就跟
    我說沒關係妳就寫，到時錢要還給他。丙○○當時說沒關係
    ，我就寫戊○○的名字，票寫完後我就交給己○○」等語，
    則被告丙○○在其得悉被告己○○要求同案被告乙○○在本
    票上偽簽被害人戊○○姓名，同案被告乙○○徵詢其意見時
    ，經其告以沒有關係，雖未能謂與己○○、乙○○有犯意聯
    絡及行為分擔，然其以言語在旁助勢，足以增加乙○○犯罪
    之力量，以此言語助力促成被告乙○○著手實行偽造有價證
    券之犯罪行為，被告丙○○顯係以幫助他人犯罪之意思而參
    與，其所參與之行為，為犯罪構成要件以外之行為，揆諸上
    揭說明，係屬幫助犯。
(七)又刑法關於偽造有價證券或偽造文書等罪所稱之「行使」，
    係指行為人依據各該有價證券或文書之用法，以偽作真，而
    將偽造或不實之內容向不知情之他人有所主張，本質上含有
    欺罔之性質（最高法院95年度台上字第4057號、91年度台上
    字第719號刑事判決均類此見解）。而刑法第201條第1項偽
    造有價證券罪所稱「意圖供行使之用」，係指意圖以偽造之
    有價證券充作真券使用之情形，最高法院82年度台上字第15
    98號刑事判決要旨亦足供憑參。另票據權利之行使，不惟僅
    有直接向票據債務人提示兌領一途，倘持票人檢附偽造票據
    逕行提出民、刑事告訴而主張其具有票據權利，亦屬有價證
    券之通常用法，該承辦之公務人員如不知有偽而受欺罔，仍
    應該當於刑法偽造有價證券罪所稱之「行使」態樣。被告己○○要求借款人在其所簽發之本票上，須有第三人擔任共同
    發票人並簽名於本票上，用以增加票據信用乙節，業據被告
    己○○於原審審理時供證甚詳，是以同案被告乙○○偽簽「
    戊○○」姓名於系爭本票上，應係有意使被害人戊○○成為
    系爭本票之共同發票人，此觀系爭本票上被告乙○○所偽造
    「戊○○」之簽名及身分證統一編號，係緊接於被告乙○○
    之姓名及身分證統一編號之後書寫，並均記載在發票人欄位
    內，其理自明。而同案被告乙○○在偽造被害人戊○○簽名
    於本票發票人欄位內之際，對於被告己○○日後可能直接向
    被害人戊○○提示請求付款，或者如被告己○○所稱以該張
    本票向司法機關提出告訴主張權利，均已有所認知，乃同案
    被告乙○○猶執意從事上開偽造有價證券犯行，顯見其仍有
    使上開偽造有價證券日後得以向不知情之他人主張權利之意
    思，自已符合刑法第201條第1項「意圖供行使之用」之主觀
    構成要件。被告己○○、丙○○及選任辯護人、指定辯護人
    上揭所辯各節均不足憑採。本案事證明確，被告丙○○、己○○之犯行堪以認定。
三、被告己○○未獲授權，與同案被告乙○○共同冒用被害人戊○○之名義簽發系爭本票，核被告己○○所為係犯刑法第20
    1條第1項之偽造有價證券罪；另被告丙○○則係犯刑法第30
    條第1項、第210條第1項偽造有價證券罪之幫助犯。被告己○○與同案被告乙○○偽造「戊○○」署押及被告己○○自
    行偽造「戊○○」印文之部分行為，應為偽造有價證券之全
    部行為所吸收，不另論罪。同案被告乙○○、被告己○○對
    於上開偽造有價證券之犯行，有犯意聯絡及行為分擔，均為
    共同正犯。被告丙○○屬幫助犯，依刑法第30條第2項規定
    減輕其刑。至於被告己○○等人雖以被害人戊○○之名義偽
    造本票，惟簽發本票之金額僅有4萬元，所造成之危害性並
    非重大；渠等所為雖有未洽，然就行為情狀觀之，尚非全無
    可值同情憫恕之處，縱予量處前揭偽造有價證券罪名之法定
    最低度刑有期徒刑3年及1年6月（被告丙○○幫助犯減輕後
    之刑度），與被告等人所為犯行之輕重程度相較，仍有失諸
    衡平之憾，似嫌過苛，均應依刑法第59條之規定酌減其刑，
    被告丙○○部分並遞減之。
四、另按刑法第201條第2項前段之行使偽造有價證券罪，係指行
    為人將偽造之有價證券，作為真正有效之有價證券，向不知
    情之人行使，使之誤信為真正之有價證券予以收受者而言，
    最高法院77年度台上字第295號刑事判決闡述至明。被告己○○及同案被告乙○○對於上開偽造有價證券犯行已有謀議
    ，是以同案被告乙○○雖將偽造完成之系爭本票交予被告己○○收執，惟被告己○○既非不知情之人，就此部分即無成
    立刑法第201條第2項行使偽造有價證券罪之餘地。而被告等
    人於實行犯罪之過程中，相互間傳遞該張偽造之有價證券，
    並非使未參與犯罪但知悉有偽之第三人予以收受，亦與同條
    項後段之交付偽造有價證券罪核屬有間。公訴意旨未見及此
    ，率謂被告等所犯行使偽造有價證券之低度行為，應為偽造
    有價證券之高度行為所吸收，尚有未洽。另就系爭本票上關
    於「戊○○」之印文部分而論，證人即同案被告乙○○已於
    原審審理時證稱：該枚印文並非伊所蓋用，且伊亦不知該枚
    印文係何時所蓋等語；另證人即被告丙○○於97年10月28日
    偵訊及於原審審理時，針對何人提供被害人戊○○印章乙節
    ，僅證稱：「可能」、「應該」是被告己○○所提供等語，
    足徵同案被告乙○○在系爭本票上偽造完成被害人戊○○簽
    名之際，該枚「戊○○」印文應非已出現於其上，否則同案
    被告乙○○、被告丙○○當不致對此印文表示毫不知情或僅
    能推測係由被告己○○提供印章蓋用。惟系爭本票自同案被
    告乙○○完成上開偽造行為起至被告丙○○具狀提出刑事告
    訴止，既均在被告己○○所保管掌握之狀態中，已如前述，
    則該枚「戊○○」之印文應係出於被告己○○所偽造無訛。
    然同案被告乙○○、被告丙○○均未能親眼目擊被告己○○
    確有以偽造印章蓋用於系爭本票上形成印文之經過，已無從
    證明該枚偽造印章確屬存在；且偽造印文之方式甚夥，如以
    臨摹、轉印、套繪等手法亦可達成，並非僅有持偽造印章蓋
    用一途；參以被告己○○亦始終否認盜刻被害人戊○○之印
    章，則依「罪疑唯輕」之原則，至多僅能認定被告己○○確
    有偽造印文之犯行，而無從逕認該印文係其另持偽造之印章
    所蓋，附此敘明。公訴意旨認為該枚偽造之「戊○○」印章
    係由被告己○○所提供，且由被告乙○○蓋用於系爭本票上
    形成印文等情，均乏所據，亦非可取。上開各節均屬公訴意
    旨疏漏未周之處，一併予以指明。
五、原審以被告丙○○、己○○二人犯行事證明確，予以論罪科
    刑，固非無見，惟查：被告丙○○僅屬幫助犯，業如上述
    ，原審認係與被告乙○○等人偽造有價證券罪之共同正犯，
    容有未妥。被告丙○○既屬從犯，原審認被告己○○與被
    告丙○○間有犯意聯絡行為分擔之共犯關係，亦有未合。被
    告二人否認犯行執詞上訴，雖非可採，然原判決既有上揭可
    議而無可維持，應由本院將原判決就被告己○○部分、及被
    告丙○○偽造有價證券及定其應執行部分撤銷改判。爰審酌
    被告二人犯罪之動機、目的、手段、被告丙○○於偵查中坦
    承偽造有價證券，惟於審理時又否認涉及偽造有價證券犯罪
    、被告己○○則一再矢口否認犯罪、被告二人之智識程度、
    犯罪所生危害程度等一切情狀，分別量處如主文第2、3項所
    示之刑。
六、同案被告乙○○、被告己○○冒用被害人戊○○為共同發票
    人所簽發之系爭本票，僅其中被害人戊○○為發票人部分係
    屬偽造，被告乙○○自己之簽名既為真正，其為發票人部分
    則仍屬有效之票據，不在應依法沒收之列，僅能就偽造被害
    人戊○○為共同發票人部分之本票，依刑法第205條之規定
    ，不問屬於犯人與否，宣告沒收（最高法院92年度台上字第
    6134號刑事判決要旨參照）。至於系爭本票上所偽造之「戊○○」簽名及印文各1枚，係屬偽造有價證券之一部，已因
    該部分偽造本票之沒收而包括在內，即不再另依刑法第219
    條之規定而重為沒收之諭知（最高法院51年台上字第1054號
    判例要旨參照）。
據上論結，應依刑事訴訟法第369條第1項前段、第364條、第299
條第1項前段，刑法第28條、第201條第1項、第30條、第59條、
第205條，刑法施行法第1條之1，判決如主文。
本案經檢察官丁○○到庭執行職務。
中    華    民    國    98    年    8     月    5     日
            刑事第十庭    審判長法  官  林  照  明
                                法  官  郭  瑞  祥
                                法  官  林  欽  章
以上正本證明與原本無異。
如不服本判決應於收受送達後10日內向本院提出上訴書狀，其未
敘述上訴之理由者，並得於提起上訴後10日內向本院補提理由書
（均須按他造當事人之人數附繕本）「切勿逕送上級法院」。
                                書記官  卓  佳  儀
中    華    民    國    98    年    8     月    5     日
附錄論罪科刑法條：
刑法第二百零一條第一項：
意圖供行使之用，而偽造、變造公債票、公司股票或其他有價證
券者，處三年以上十年以下有期徒刑，得併科三千元以下罰金。


司法院資訊處製作；財團法人民間司法改革基金會備份。
